臺灣板橋地方法院刑事判決　　　　　　　 96年度訴字第971號
公　訴　人　臺灣板橋地方法院檢察署檢察官
被　　　告　甲○○
上列被告因違反毒品危害防制條例案件，經檢察官提起公訴（96
年度毒偵字第518 號），嗣因被告於本院準備程序中就被訴事實
為有罪之陳述，本院告知被告簡式審判程序之旨，並聽取當事人
之意見後，由本院合議庭裁定改由受命法官獨任依簡式審判程序
進行，判決如下：
    主  文
甲○○施用第一級毒品，累犯，處有期徒刑壹年肆月。扣案之殘
渣袋壹個、切邊吸管壹支，均沒收之。
    事  實
一、甲○○前於民國89年間，因施用毒品案件，經本院以89年度
    毒聲字第4715號裁定送觀察、勒戒後，認無繼續施用毒品之
    傾向，由臺灣板橋地方法院檢察署檢察官以89年度毒偵緝字
    第1025號為不起訴處分；復於90年間，因施用毒品案件，經
    本院以90年度毒聲字第2635號裁定送觀察、勒戒後，認無繼
    續施用毒品之傾向，由同前署檢察官於90年7 月3 日以90年
    度毒偵字第2666號為不起訴處分；再因施用毒品案件，經本
    院以90年度毒聲字第4969號裁定令入戒治處所施以強制戒治
    ，於91年6 月18日經本院91年度毒聲字第1941號裁定停止戒
    治、所餘戒治期間付保護管束，於91年9 月30日停止其處分
    出所，迄91年12月24日保護管束期滿未經撤銷視為執行完畢
    ，上開施用毒品案件，並經檢察官聲請簡易判決處刑，經本
    院以91年度重簡字第251 號判處有期徒刑5 月，並於92年5
    月16日確定。其另於90年間，因違反槍砲彈藥刀械管制條例
    及竊盜等案件，經臺灣臺北地方法院以90年度重訴字第3 號
    分別判處有期徒刑1 年6 月，併科罰金新臺幣10萬元及有期
    徒刑4 月，有期徒刑部分應執行有期徒刑1 年10月，並於91
    年7 月26日確定；惟上開三罪名，嗣經本院於92年7 月8 日
    以92年度聲字第1260號裁定應執行有期徒刑2 年確定在案，
    刑期起算日期為91年9 月30日，迄93年1 月6 日縮短刑期假
    釋後，旋即接續執行另案贓物罪所處之拘役40日及前開罰金
    易服之勞役，故於93年6 月5 日始告出監，迄至93年12月12
    日假釋期滿未經撤銷視為執行完畢。又於94年間，因施用第
    一級毒品案件，經本院以94年度訴字第279 號判處有期徒刑
    1 年3 月，於94年6 月17日確定，甫於95年6 月30日縮刑執
    行完畢。詎甲○○猶不知悔悟，於上該強制戒治執行完畢後
    5 年內，仍基於施用第一級毒品海洛因之犯意，於96年1 月
    5 日18時許，在臺北縣新莊市○○路432 號「越南小吃」店
    之廁所內，以香菸摻入海洛因之方式，施用第一級毒品海洛
    因1 次，適為其同居女友朱紅錦發現，旋將其置放於廁所內
    洗衣機上施用後之海洛因殘渣袋1 個、切邊吸管1 支等物而
    持向臺北縣政府警察局新莊分局頭前派出所員警報案，嗣經
    警方於當日18時40分許，在上開小吃店內，將甲○○查獲，
    復從其所駕駛5670－PC號自用小客車置物箱內起獲食鹽水（
    起訴書誤載為美娜水）1 瓶。
二、案經臺北縣政府警察局新莊分局報告臺灣板橋地方法院檢察
    署檢察官偵查起訴。
    理  由
壹、程序方面：
    查本件被告甲○○所犯並非死刑、無期徒刑、最輕本刑為三
　　年以上有徒刑之罪或高等法院管轄第一審案件，而其於準備
　  程序進行中，被告先就被訴事實為有罪之陳述，經法官告知
    簡式審判程序之旨，並聽取公訴人及被告之意見後，本院認
    適宜改依簡式審判程序進行，爰依刑事訴訟法第273 條之1
    第1 項、第284 條之1 規定，由本院合議庭以裁定由受命法
　  官獨任進行簡式審判程序，合先敘明。
貳、實體方面：
一、上揭事實，業據被告甲○○於本院審理時坦承不諱，並有證
    人朱紅錦於警詢證述明確，復有搜索扣押筆錄、扣押物品目
    錄表各乙份、現場蒐證照片6 幀存卷可稽，及殘渣袋1 個、
    切邊吸管1 支扣案可資佐證。又被告為警查獲時所採其尿液
    送驗結果，係呈嗎啡陽性反應，此有臺北縣政府警察局新莊
    分局毒品尿液對照表（代碼編號：H00000000） 、台灣檢驗
    科技股份有限公司於96年2 月7 日出具之濫用藥物尿液檢驗
    報告（報告編號為：CH/2007/11219） 各1 份在卷可稽。而
    扣案之殘渣袋1 個，經臺北縣政府新莊分局依簡易快速篩檢
    試劑初步檢驗結果，呈嗎啡、海洛因反應，此有該局查獲涉
    嫌毒品危害防制條例毒品步檢驗報告書1 份存卷可憑。是以
    ，被告之任意性自白有上開補強證據可佐，足堪採信。足認
    被告確有於前揭犯罪時間施用第一級毒品海洛因之行為甚明
    。又查，被告前因施用毒品案件，經本院以89年度毒聲字第
    4715號裁定送觀察、勒戒後，認無繼續施用毒品之傾向，由
    臺灣板橋地方法院檢察署檢察官以89年度毒偵緝字第1025號
    為不起訴處分；復於90年間，因施用毒品案件，經本院以90
    年度毒聲字第2635號裁定送觀察、勒戒後，認無繼續施用毒
    品之傾向，由同前署檢察官於90年7 月3 日以90年度毒偵字
    第2666號為不起訴處分；再因施用毒品案件，經本院以90年
    度毒聲字第4969號裁定令入戒治處所施以強制戒治，於91年
    6 月18日經本院91年度毒聲字第1941號裁定停止戒治、所餘
    戒治期間付保護管束，於91年9 月30日停止其處分出所，迄
    91年12月24日保護管束期滿未經撤銷視為執行完畢，此有臺
    灣高等法院被告前案紀錄表在卷可稽。綜上所述，足認被告
    前經強制戒治執行完畢釋放後，五年內再犯本件施用第一級
    毒品犯行。本案事證明確，被告犯行堪以認定，應依法論科
    。
二、查海洛因屬於毒品危害防制條例第2 條第2 項第1 款所規定
    之第一級毒品，核被告所為，係犯毒品危害防制條例第10條
    第1 項之施用第一級毒品罪。被告施用前持有第一級毒品之
    低度行為，為進而施用之高度行為所吸收，不另論罪。又查
    ，被告有前述罪刑前科及執行紀錄，最近一次前科係於95年
    6 月30日縮刑執行完畢，此有前述前案紀錄表存卷可稽，被
    告於五年內故意再犯有期徒刑以上之本罪，為累犯，應依加
    重其刑。審酌被告有多次施用毒品等前科，素行不佳，且曾
    經強制戒治完畢，竟再為本件施用毒品犯行，顯見其不思悔
    改，自制力亦顯不佳；惟另考量被告於犯後已坦承犯行，而
    其施用毒品行為於本質上係屬自我戕害行為，反社會性之程
    度應屬較低等一切情狀，量處如主文所示之刑，以資懲儆。
    又扣案之殘渣袋1 個及切邊吸管1 支，均係被告所有供其施
    用毒品海洛因所用之物，業據其供明在卷，爰依刑法第38條
    第1 項第2 款規定，併予宣告沒收。至於扣案之食鹽水1 瓶
    ，被告供稱係其友人所有，且並非供其施用毒品所用之物，
    自無從併予諭知沒收。
據上論斷，應依刑事訴訟法第273 條之1 第1 項、第299 條第1
項前段，毒品危害防制條例第10條第1 項，刑法第11條前段、第
47條第1 項、第38條第1 項第2 款，判決如主文。
本案經檢察官陳盈錦到庭執行職務。
中　　華　　民　　國　　96　　年　　4 　　月　　24　　日
                  刑事第十二庭法  官  林淑婷
以上判決正本證明與原本無異。
如不服本判決，應於送達後十日內，向本院提出上訴狀。
                              書記官  林金良
中　　華　　民　　國　　96　　年　　4 　　月　　24　　日
附錄本案論罪科刑法條全文：
毒品危害防制條例第十條
施用第一級毒品者，處六月以上五年以下有期徒刑。
施用第二級毒品者，處三年以下有期徒刑。
